【裁判字號】    99,上易,651
【裁判日期】    990628
【裁判案由】    詐欺
【裁判全文】
臺灣高等法院臺中分院刑事判決         99年度上易字第651號
上  訴  人
即  被  告  甲○○
上列上訴人因詐欺案件，不服臺灣臺中地方法院99年度易字第77
4號中華民國99年4月6日第一審判決（起訴案號：臺灣臺中地方
法院檢察署99年度偵字第4528號），提起上訴，本院判決如下：
    主  文
上訴駁回。
    事實及理由
一、本案經本院審理結果，認原審認事用法及量刑均無違誤或不
    當，應予維持，並引用原審判決書之記載。
二、上訴人即被告（下稱被告）甲○○上訴意旨略以：證人丙○
    ○曾於檢察官偵訊時供述案發時並未和被告接洽，而係和一
    名綽號小蔡之成年男子接洽，被告亦已供述，小蔡即是陳春
    惠，惟檢察官並不採信被告之辯詞，且原審並未傳訊證人丙
    ○○等人，因而判決被告有罪，實難令被告屈服。另被告前
    案詐欺罪係於92年至95年間所犯，於本案95年間所犯之詐欺
    罪，同屬連續犯之犯行，請鈞院撤銷原判決，以連續犯判決
    等語，指摘原判決不當。
三、經查：
(一)、被告於原審行準備稱序時即供稱：「（法官問：對於檢察官
    起訴事實有何意見？是否認罪）沒有意見，我認罪。」（參
    原審卷第12頁）；於原審行審理程序時再度供稱：「（法官
    問：對於檢察官起訴事實有何意見？）沒有。」等語（參原
    審卷第18頁），其對於檢察官起訴之犯罪事實，已為認罪之
    表示，其於本院再為翻異前供，供詞已有可疑。再查，證人
    丙○○於98年8月14日檢察官偵查中即具結證稱：「（問：
    你何時帶林連柑去辦第一銀行帳戶？）我介紹她給甲○○認
    識而已。（問：甲○○與蔡先生是否同一夥？）是。（甲○
    ○綽號？）校長。（問：你本來跟林連柑說帶甲○○辦帳戶
    可以拿多少錢？）甲○○說給她15萬元。（問：甲○○是否
    叫你去找開帳戶的人頭？）是。所以我才去找林連柑，讓林
    連柑開帳戶給甲○○。（問：給林連柑開戶的1000元，為何
    是你給她的？）不是，應該是甲○○，我有看他拿錢出來，
    叫林連柑去開戶。（問：甲○○到底負責整個集團何事？）
    他與蔡先生都是一起出現的。（問：你帶他找人頭來有何好
    處？）找一個人頭給我5萬元。（問：所以林連柑這件也是
    你找來介紹給甲○○的？）是。」等語（偵緝341號卷第18
    頁正、背面）。證人丙○○於99年2月10日檢察官偵查中，
    於與被告同時在庭時雖具結證稱：「（問：為何要林連柑擔
    任人頭？）我朋友介紹的，林連柑要擔任公司負責人的人頭
    ，我將林連柑介紹給小蔡認識。（問：公司的錢，由何人準
    備？）應該是小蔡，我介紹小蔡認識林連柑，至於小蔡的身
    分，要問甲○○才知道。（問：本件你們找林連柑開設鈦和
    鎂公司時，甲○○有無參與？）我是將林連柑的帳戶提供給
    小蔡，辦帳戶的事由他們進行，我沒跟他們出門辦理，我只
    負責介紹林連柑給小蔡認識。小蔡是甲○○的朋友，電話是
    小蔡打給我的，要我找人頭。小蔡要我跟林連柑說辦帳戶可
    以獲得15萬元。（問：何人提供林連柑開戶用的1000元？）
    林連柑先出，開立好帳戶，小蔡要我拿1000元給林連柑，我
    再將林連柑開立好的帳戶提供給小蔡。（問：甲○○於集團
    中擔任何工作？）我不知道。林連柑跟他們一起出門，細節
    要問林連柑」等語（他字第617號卷第36頁背面、37頁）。
    證人丙○○此部分之證述，與其先前經具結之證述迥異，亦
    與下述證人林連柑之證詞不符，此諒係因與被告同時在庭，
    畏懼被告而故為迴護之詞，自不足採信。
(二)、證人林連柑於98年3月20日檢察官偵查中即具結證稱：「（
    問：公司成立的錢是何人要去準備？）丙○○叫我不要煩惱
    這事，丙○○和一個綽號叫『校長』的人說要準備開公司的
    錢等語。（問：妳去開鈦和鎂公司帳戶及沙鹿分行帳戶，是
    何人帶妳開的？）沙鹿分行是丙○○打電話並拿錢給我去辦
    ，是丙○○指定要沙鹿分行的。鈦和鎂公司部分也是丙○○
    打電話跟我說要下來籌備公司，當天丙○○約我在台中市見
    面，我到場後另外二名男子也在場，當天該二名男子就帶我
    來台南辦理開戶」等語（偵緝341號卷第13頁）。證人林連
    柑於99年2月2日檢察官偵查中再度具結證稱：「（問：丙○
    ○跟你借人頭後，何人帶妳去申辦帳戶？）蔡先生及綽號『
    校長』或『長仔』的人帶我到台南申辦帳戶。丙○○、蔡先
    生及綽號『校長』或『長仔』的人約我在台中會面，認識之
    後，蔡先生及綽號『校長』或『長仔』的人一同開車載我到
    台南申辦鈦和美公司的帳戶，蔡先生帶我進去銀行辦帳戶。
    …（提示甲○○戶籍相片）相片中的人是否就是『校長』？
    ）是…（問：有無去提領300萬元？）過幾天，我跟丙○○
    、『校長』一起到沙鹿分行，從鈦和鎂公司帳戶提領300萬
    元…。（問：請妳再確認，甲○○跟蔡先生是否陪妳去第一
    銀行大灣分行開立鈦和鎂公司的帳戶？）是。（問：庭上的
    甲○○，你是否看過？）看過，他就是剛才陳述綽號『校長
    』的人。」等語（他字第617號卷第43、44頁）。即被告亦
    自承：我的綽號叫「校長」，因為我弟弟是國中主任，大家
    喝酒開玩笑而已、我應該有載蔡先生、林連柑到台南開戶等
    語（同上卷第36、44頁），足見證人林連柑所證非虛。
(三)、被告雖於本院再聲請傳訊證人丙○○、林連柑，惟因被告於
    原審對於證人丙○○、林連柑之上開證述，已表示沒有意見
    （參原審卷第20頁背面），並為認罪之表示，且證人等於偵
    查中證述明確，被告於本院始翻異前供，而再為上開爭執，
    本院則認事證已明，自無再傳訊證人等之必要，併此敘明。
(四)、另連續犯之要件，本質上即為數行為，則發生在舊法期間，
    即依新修正刑法第2條第1項從舊從輕原則之規定，成立連續
    犯，至發生於新法施行期間之行為，即無從與施行前之行為
    ，適用舊法論以連續犯，僅能各別論罪（臺灣高等法院暨所
    屬法院因應新修正刑法施行座談會第15號提案結論參照。）
    本案被告犯罪時間，係在95年9月間，已在95年7月1日新修
    正刑法廢除連續犯之規定之後，自無從就被告於刑法修正前
    所犯罪刑，與本案論以連續犯，附此敘明。
三、綜上所述，被告之上訴均無理由，應予駁回。
據上論結，應依刑事訴訟法第368條、第373條，判決如主文。
本案經檢察官乙○○到庭執行職務。
中    華    民    國    99    年    6     月    28    日
            刑事第八庭  審判長法  官  羅  得  村
                              法  官  簡  源  希
                              法  官  郭  瑞  祥
上列正本證明與原本無異。
不得再上訴。
                              書記官  李  妍  嬅
中    華    民    國    99    年    6     月    28    日

司法院資訊處製作；財團法人民間司法改革基金會備份。
